【裁判字號】    98,花易,68
【裁判日期】    981027
【裁判案由】    違反毒品危害防制條例
【裁判全文】
臺灣花蓮地方法院刑事判決              98年度花易字第68號
公  訴  人  臺灣花蓮地方法院檢察署檢察官
被      告  甲○○
                    （現另案在臺灣花蓮監獄執行中）
上列被告因違反毒品危害防制條例案件，經檢察官聲請簡易判決
處刑（98年度偵字第3517號），本院花蓮簡易庭認有刑事訴訟法
第451條之1第4項但書之情形，改依通常程序審理，判決如下：
    主  文
甲○○持有第二級毒品，處有期徒刑肆月，如易科罰金，以新臺
幣壹仟元折算壹日。
扣案之第二級甲基安非他命壹包（驗餘後淨重零點零貳陸玖公克
，含難以完全析離之包裝袋壹只），沒收銷燬之。
    事  實
一、甲○○明知甲基安非他命係毒品危害防制條例第2條第2項第
    2 款所列管之第二級毒品，任何人不得非法持有、施用，竟
    仍於民國98年4月18日晚間7時40分許，在臺北縣板橋市○○
    路○段173號前，以新臺幣1,000元之價格，向一綽號「兩光
    」之年籍姓名不詳男子，購得第二級毒品甲基安非他命1 包
    後，非法持有之，本欲供己施用，然因其另案遭通緝，而旋
    於同日晚間7時50 分許，在上開地點為警盤查發覺後當場逮
    捕，並扣得甲○○斯時適握在右手中之上開甲基安非他命 1
    包（驗餘後淨重0.0269公克）後，始悉上情。
二、案經臺北縣政府警察局海山分局移送臺灣板橋地方法院檢察
    署呈請臺灣高等法院檢察署核轉臺灣花蓮地方法院檢察署檢
    察官偵查聲請簡易判決處刑，經本院花蓮簡易庭認不宜逕以
    簡易判決處刑，改依通常程序審理之。
    理  由
壹、程序事項：
一、按法院於審理後，認應為無罪、免訴、不受理或管轄錯誤判
    決之諭知者，法院即不應於檢察官求刑或緩刑宣告請求之範
    圍內為判決，刑事訴訟法第451條之1第4項但書第2款定有明
    文。又檢察官聲請以簡易判決處刑之案件，經法院認為有第
    451條之1第4 項但書之情形者，應適用通常程序審判之；而
    裁判上一罪之案件，其一部分犯罪不能適用簡易程序者，全
    案應依通常程序辦理之，刑事訴訟法第452 條、法院辦理刑
    事訴訟簡易程序案件應行注意事項第8 點分別著有明文。查
    公訴人本件係以被告甲○○涉犯毒品危害防制條例第10條第
    2 項之施用第二級毒品罪嫌，據以聲請簡易判決處刑，然該
    犯行實應為不受理之諭知（詳如後述），依上開各項規定，
    本件即不得適用簡易程序，應改依通常程序審理之，合先敘
    明。
二、又本件聲請簡易判決處刑書之犯罪事實欄，業已載明被告於
    事實欄所示之時、地為警逮捕時，併扣獲第二級毒品安非他
    命1 包，論罪法條欄內亦已論及被告持有第二級毒品低度行
    為，應施用之高度行為所吸收之吸收犯之實質上一罪關係，
    是本件就被告持有第二級毒品之犯罪事實，應認在聲請簡易
    判決處刑範圍內，本院自得並予審理；而公訴人於準備程序
    中所以言詞所述被告持有第二級毒品之時、地及所犯法條，
    則應認係就已聲請本院審酌之犯罪事實之各項細節及應適用
    之論罪法條加以補充，即非追加起訴，應予指明。
三、證據能力：本件認定事實所引用之本件卷內所有卷證資料（
    包含人之供述證據與文書證據、物證等），並無證據證明係
    公務員違背法定程序所取得；且卷內之文書證據，亦無刑事
    訴訟法第159條之4之顯有不可信之情況與不得作為證據之情
    形。綜上，依刑事訴訟法第159條至159條之5 之規定，本件
    認定事實所引用之本件卷證所有證據，均有證據能力。
貳、實體部分：
    上揭犯罪事實，業據被告坦承不諱，而扣案之白色結晶塊 1
    袋經警送請鑑定結果，檢出第二級毒品甲基安非他命成分一
    節，有交通部民用航空局航空醫務中心毒品鑑定書1 份足憑
    ，且被告為警採得之尿液經檢驗結果，鴉片類及安非他命類
    均呈陰性反應一節，則有毒品案件尿液檢體編號及姓名對照
    表、台灣檢驗科技股份有限公司出具之濫用藥物檢驗報告影
    本各1 份供參，是被告所供其購得上開安非他命後，未及施
    用即遭查獲等語，尚可採信。此外，復有自願搜索同意書、
    搜索扣押筆錄及現場照片在卷為佐，是被告之任意性自白與
    事實相符，其罪嫌已堪認定，自應依法論科。
參、論罪科刑及沒收：
一、查甲基安非他命係屬毒品危害防制條例第2條第2項第2 款所
    列管之第一級毒品，任何人均不得非法施用，是核被告所為
    ，係犯毒品危害防制條例第11條第2 項之持有第二級毒品罪
    。
二、爰審酌被告前科累累，素行不佳，前已因施用毒品案件，經
    觀察、勒戒及強制戒治後，無視各式毒品對己身之戕害及對
    社會治安所衍生之重大影響，仍不思惕勵己行，購買而持有
    毒品欲繼續施用，自制能力薄弱，惟其犯後均能坦承犯行，
    態度良好，扣得之毒品數量低微等一切情狀，量處如主文所
    示之刑，並諭知易科罰金之折算標準，以示懲儆。
三、扣案之第二級毒品甲基安非他命1包（驗餘後淨重0.0269 公
    克，併同難以析離之包裝袋1 只），為查獲之被告非法持有
    之毒品（蓋無論以何種方式分離包裝袋與其內裝之毒品，包
    裝袋內均會有極微量毒品殘留，故上述包裝袋應整體視為查
    獲毒品，一併宣告沒收銷燬之，最高法院95年度臺上字第37
    39號、第7354號二判決意旨參看），應依毒品危害防制條例
    第18條第1項前段規定宣告沒收銷燬之。
肆、不另為不受理之諭知部分：
    公訴即聲請簡易判決處刑意旨另以：被告於98年4月17 日，
    在臺北縣土城市○○路某友人住處內，施用第二級毒品安非
    他命乙次，因認被告涉有施用第二級毒品罪嫌云云。惟按不
    起訴處分已確定者，非有：一、發現新事實或新證據者。二
    、有第420條第1項第1款、第2款、第4款或第5款所定得為再
    審原因之情形者，不得對於同一案件再行起訴，刑事訴訟法
    第260 條定有明文。查被告於警、偵訊時，雖自承於上開時
    、地，確有施用安非他命之事實，然其尿液經檢驗結果，安
    非他命類則呈陰性反應一節，已如上述，而施用毒品者購得
    毒品後，未及施用即遭查獲等情，則屬常見，亦不能以被告
    持有扣案之甲基安非他命之事實，遽以推論被告必已施用，
    並作為補強被告上開有關施用之自白及認定被告確有施用犯
    行之積極證據，而被告之施用犯行，復經檢察官為不起訴處
    分確定，此觀卷附之臺灣板橋地方法院檢察署檢察官98年度
    毒偵字第3059號不起訴處分書自明，公訴人又未提出上揭可
    再行起訴之各項事證，是公訴人就此部分再行聲請簡易判決
    處刑，程序上即有違上揭刑事訴訟法第260 條之規定，惟公
    訴意旨既認被告此部分之犯罪事實，與上開經判決有罪之部
    分間，有吸收犯之實質上一罪關係，爰不另為不受理之諭知
    ，附此敘明。
據上論斷，應依刑事訴訟法第452條、第451條之1但書、284條之
1、第299條第1項前段、毒品危害防制條例第11條第2項、第18條
第1項前段、刑法第11條第2項、第41條第1 項前段，判決如主文
。
本案經檢察官黃蘭雅到庭執行職務
中    華    民    國    98    年    10    月    27    日
                  刑事第一庭    法  官  黃鴻達
以上正本證明與原本無異。
如不服本判決應於收受送達後10日內向本院提出上訴書狀，並應
敘述具體理由。其未敘述上訴理由者，應於上訴期間屆滿後20日
內向本院補提理由書(均須按他造當事人之人數附繕本)「切勿逕
送上級法院」。
中    華    民    國    98    年    10    月    27    日
                                書記官
附錄本判決論罪之法律條文：
毒品危害防制條例第11條
持有第一級毒品者，處三年以下有期徒刑、拘役或新臺幣五萬元
以下罰金。
持有第二級毒品者，處二年以下有期徒刑、拘役或新臺幣三萬元
以下罰金。
持有第一級毒品純質淨重十公克以上者，處一年以上七年以下有
期徒刑，得併科新臺幣一百萬元以下罰金。
持有第二級毒品純質淨重二十公克以上者，處六月以上五年以下
有期徒刑，得併科新臺幣七十萬元以下罰金。
持有第三級毒品純質淨重二十公克以上者，處三年以下有期徒刑
，得併科新臺幣三十萬元以下罰金。
持有第四級毒品純質淨重二十公克以上者，處一年以下有期徒刑
，得併科新臺幣十萬元以下罰金。
持有專供製造或施用第一級、第二級毒品之器具者，處一年以下
有期徒刑、拘役或新臺幣一萬元以下罰金。


司法院資訊處製作；財團法人民間司法改革基金會備份。
